hr-HR: Vozila i dijelovi vozila > Vozila > Plovila: Motorni čamci; Osobna plovila; Jedrilice; Jahte
da: Køretøjer og dele > Køretøjer > Vandfartøjer: Motorbåde; Vandscootere; Sejlbåde; Yachts
tr: Taşıtlar ve Parçalar > Taşıtlar > Jetski: Motorlu Tekneler; Kişisel Jetski; Yelkenliler; Yatlar
sl-SI: Vozila in deli > Vozila > Vodna plovila: Motorni čolni; Osebna vodna plovila; Jadrnice; Jahte
sv: Fordon och delar > Fordon > Vattenfarkost: Motorbåtar; Vattenskotrar; Segelbåtar; Lustjakter
ro-RO: Vehicule și piese > Vehicule > Ambarcațiuni: Bărci cu motor; Ambarcațiuni personale; Bărci cu pânze; Iahturi
pt-BR: Veículos e peças > Veículos > Embarcação: Barcos a motor; Embarcação pessoal; Veleiros; Iates
fi: Ajoneuvot ja osat > Ajoneuvot > Veneet: Moottoriveneet; Vesiskootterit; Purjeveneet; Jahdit
vi: Xe và phụ tùng > Xe cộ > Tàu thủy: Thuyền gắn động cơ; Tàu thủy cá nhân; Thuyền buồm; Du thuyền
ja: 乗り物・パーツ > 乗り物 > 船舶: モーターボート; 水上バイク; 帆船; ヨット
es: Vehículos y recambios > Vehículos > Embarcación: Barcos a motor; Embarcaciones personal; Veleros; Yates
ru: Транспортные средства, запчасти и аксессуары > Транспортные средства > Водный транспорт: Моторные лодки; Водные мотоциклы; Парусники; Яхты
pl: Pojazdy i części > Pojazdy > Tabor pływający: Łodzie motorowe; Skutery wodne; Łodzie żaglowe; Jachty
nb: Kjøretøy og deler > Kjøretøy > Båt: Motorbåter; Vannscootere; Seilbåter; Yachter
bg-BG: Превозни средства и части > Превозни средства > Плавателни съдове: Моторни лодки; Джетове; Ветроходни лодки; Яхти
it: Veicoli e parti > Veicoli > Imbarcazione: Motoscafi; Acqua scooter; Barche a vela; Yacht
el: Οχήματα & ανταλλακτικά > Οχήματα > Σκάφη: Μηχανοκίνητα Σκάφη; Ατομικά οχήματα θαλάσσης; Ιστιοφόρα; Γιοτ
ko: 차량/부품 > 차량 > 선박: 모터 보트; 개인용 선박; 범선; 요트
fr: Véhicules et accessoires > Véhicules > Motomarine: Bateaux à moteur; Scooters des mers; Voiliers; Yachts
nl: Voertuigen en onderdelen > Voertuigen > Vaartuig: Motorboten; Watervoertuigen voor persoonlijk gebruik; Zeilboten; Jachtschepen
zh-CN: 交通工具/汽车/飞机/船舶 > 交通工具 > 船舶: 动力艇; 水上摩托; 帆船; 游艇
cs: Vozidla a náhradní díly > Dopravní prostředky > Plavidla: Motorové čluny; Vodní skútry; Plachetnice; Jachty
de: Fahrzeuge & Teile > Fahrzeuge > Wasserfahrzeuge: Motorboote; Jetski; Segelboote; Yachten
en: Vehicles & Parts > Vehicles > Watercraft: Motor Boats; Personal Watercraft; Sailboats; Yachts
pt-PT: Veículos e peças > Veículos > Embarcação: Barcos a motor; Embarcação pessoal; Veleiros; Iates
zh-TW: 車輛與零配件 > 車輛 > 船艇: 馬達快艇; 水上摩托車; 帆船; 遊艇
th: รถยนต์และชิ้นส่วน > ยานพาหนะ > เรือน้ำ: เรือมอเตอร์; เรือส่วนตัว; เรือใบ; เรือยอชต์
lt-LT: Transporto priemonės ir dalys > Transporto priemonės > Laivai: Motorinės valtys; Asmeninės vandens transporto priemonės; Burinės valtys; Jachtos
hu: Járművek és alkatrészek > Járművek > Vízi jármű: Motorcsónakok; Személyi vízi jármű; Vitorlások; Yachtok
sk-SK: Diely pre vozidlá > Vozidlá > Plavidlá: Motorové člny; Osobné plavidlá; Plachetnice; Jachty